臺灣臺南地方法院刑事判決　　　　　　　　　　　　　九十三年度訴字第二一八號
　　公　訴　人　臺灣臺南地方法院檢察署檢察官
　　被　　　告　甲○○
　　　　　　　　丙○○
右列被告因公共危險案件，經檢察官聲請以簡易判決處刑（九十三年度偵字第一六五
八號），經本院認為不宜以簡易判決處刑，移由本院刑事庭審理，本院判決如左：
    主      文
甲○○服用酒類，不能安全駕駛動力交通工具而駕駛，累犯，處有期徒刑捌月。
丙○○駕駛動力交通工具肇事，致人受傷而逃逸，處有期徒刑拾月。
    事      實
一、甲○○於民國（下同）九十一年因妨害自由案件，經本院以九十一年訴字第八三
    四號判處有期徒刑六月確定，並於九十二年十二月六日執行完畢，猶不知悔改，
    竟於九十二年十二月十三日下午五時三十分至晚上八時三十分許，在臺南縣歸仁
    鄉六甲村友人住處，因飲用啤酒及薑母鴨酒，明知其已酒醉不能安全駕駛動力交
    通工具，詎仍不顧大眾行車之公共安全，而自上開處所駕駛車牌號碼ＶＨＸ－三
    六二號輕機車搭載其子方正文，欲返回臺南縣仁德鄉住處，嗣於同晚九時三十分
    許，沿仁德鄉○○村○○路由東往西方向行駛，至接近新田路口時，因違規左轉
    ，適丙○○駕駛ＵＭ－一四三九號自用小貨車，沿勝利路由西往東方向行駛，致
    遭丙○○所駕駛之自用小貨車撞及，使甲○○受有嘴唇、下顎及臉頰擦傷等傷害
    ，方正文受有頭部外傷及臉部裂傷等傷害（過失傷害部分未經告訴），甲○○因
    受傷送醫救治，經警據報前往處理，於同晚九時四十八分許，在臺南市立醫院測
    得其呼氣之酒精濃度為每公升一．二三毫克；又丙○○肇事後，竟未下車救護，
    即逕自駕車逃逸，經目擊者丁○○發現駕車追逐並記下丙○○所駕駛車輛之車號
    ，報警循線於九十二年十二月十五日通知丙○○到案而查獲。
二、案經臺南縣警察局歸仁分局報告臺灣臺南地方法院檢察署檢察官聲請簡易判決處
    刑。
    理    由
一、被告甲○○對於上開犯罪事實迭自警詢、偵查以迄本院審理時均坦承不諱，供稱
    ：「（對於檢察官起訴有何意見？）沒有意見，檢察官起訴事實實在」，「（涉
    嫌酒後駕車有何辯解？）我承認錯了」等語明確（見本院九十三年五月二十八日
    訊問筆錄、臺灣臺南地方法院檢察署九十三年度偵字第一六五八號偵查卷第九頁
    反面），並有酒精濃度檢測單、刑法第一百八十五條之三案件測試觀察紀錄表、
    、台南縣警察局舉發違反道路交通管理事件通知單影本一紙附卷可稽，足證被告
    甲○○確有服用酒類，不能安全駕駛動力交通工具而駕駛之行為，至為灼然。被
    告丙○○於本院審理時則矢口否認有何肇事逃逸之犯行，辯稱：我有看到他逆向
    行駛過來，但是我認為沒有撞到云云，然查，被告丙○○於警詢及偵查中陳稱：
    「我右車門與對方機車頭發生碰撞」，「（發現危害時對方距離你多遠？肇事後
    你有無下車查看？）我有看見對方機車逆向行駛在我的車道上，距離約十公尺。
    我沒有停車及下車查看就駕車逃離現場」，「（涉嫌肇事逃逸有何辯解？）我承
    認知道有撞到，願意認罪」等語明確（見臺南縣警察局歸仁分局偵查卷九十二年
    十二月十五日調查筆錄、臺灣臺南地方法院檢察署九十三年偵字第一六五八號偵
    查卷第九頁），經核與證人丁○○所證述：「（九十二年十二月十三日本件車禍
    發生時，你是否目擊？）我有看到」，「（車子要撞上去的時候，你有無看到？
    ）我是聽到聲音才知道發生車禍，我當時在路旁，坐在我的車子裡面等人」，「
    （你聽到的撞擊聲音大不大？）有點大，接著就有小孩子的哭聲，小孩的聲音很
    大，聽得出來有車子撞擊的聲音）」，「（聽到聲音之後，你才環顧四周，看發
    生何事？）是的。我看到撞到的人好像有意思要停下來，後來卻開車走掉了，當
    時肇事者是一般的車速，我直覺他要逃逸，所以就開我的自用小客車去追他」，
    「我知道他的車牌號碼之後，我就沒有追了，我追他的目的是要記住車號報警」
    等語一致（見本院九十三年六月三十日審判筆錄），再者，衡以被告甲○○亦供
    述：「我於九十二年十二月十三日二十一時三十分騎乘ＶＨＸ－三六二號輕機車
    沿仁德鄉○○村○○路東向西方向行駛至肇事地（新田路與勝利路口）時因未達
    該路口時提早左轉與丙○○所駕駛ＵＭ－一四三九號自小客貨車沿勝利路西向東
    直行至肇事地發生車禍」，「（何人受傷？）我臉撕裂傷，嘴唇、下額、臉頰擦
    傷，而方正文有受傷，如診斷書」等語（見臺南縣警察局歸仁分局偵查卷九十二
    年十二月二十一日調查筆錄、臺灣臺南地方法院檢察署九十三年偵字第一六五八
    號偵查卷第九頁反面），亦與之均大致相符，且有道路交通事故調查報告表(一)(二)
    、臺南縣警察局舉發違反道路交通管理事件通知單影本二紙、道路交通事故現場
    圖、臺南市立醫院診斷證明書各一紙及道路交通事故現場蒐證照片十幀在卷可資
    佐證，足證被告丙○○確有駕駛動力交通工具肇事致被告甲○○人車倒地受傷之
    行為，洵屬無疑。況衡諸常情，就被告丙○○於交通事故發生前即已看見被告甲○○駕駛之機車逆向行駛在其車道上乙節以觀，其應會於閃避過該機車後自後視
    鏡確定該機車是否已安全轉彎，而酌以距離交通事故發生地點約有八公尺遠之證
    人丁○○既能清楚聽聞兩車撞及之聲響，則被告丙○○實無不知其已撞及被告甲○○之理，故被告丙○○於撞及被告甲○○後，不但未立即停車查看，猶駕駛車
    輛前進並逃離現場，足證被告主觀上就其駕駛動力交通工具肇事致人受傷後逃逸
    之行為，實難委為不知之理，益見其主觀上確有駕駛動力交通工具肇事致人受傷
    後逃逸之犯意，至屬灼然。綜上各情相互勾稽，本案被告甲○○、丙○○上開自
    白之部分，經核與事實相符，堪可憑信，惟被告丙○○嗣後矢口否認部分，則顯
    係臨訟飾卸之詞，不足憑採。本件事證明確，被告甲○○、丙○○之上開犯行，
    均洵堪認定。
二、核被告甲○○所為，係犯刑法第一百八十五條之三之公共危險罪；被告丙○○所
    為，係犯刑法第一百八十五條之四之肇事逃逸罪。查被告於九十一年間因妨害自
    由案件，經本院以九十一年訴字第八三四號判處有期徒刑六月確定，並於九十二
    年十二月六日執行完畢，有臺灣高等法院被告全國前案紀錄表在卷可考，其於五
    年內再犯本件有期徒刑以上之罪，為累犯，應依刑法第四十七條之規定加重其刑
    。爰審酌被告甲○○飲酒之程度，高達每公升一點二三毫克、且其前於八十八年
    間因酒醉駕車，經本院判處罰金二萬二千元；於九十年間，亦因酒醉駕車，經本
    院判處拘役四十日；又於同年因酒醉駕車，再經本院判處有期徒刑三月確定，甫
    於九十一年八月五日執行完畢，衡以被告甲○○多次酒後駕車，經本院多次科刑
    後，仍一再置社會大眾行之安全於不顧等情，足見罰金、拘役、得易科罰金之有
    期徒刑等輕刑，已無法使被告知所反省，其四犯酒醉駕車之行為，非科以重刑，
    實難收警惕之效，再者，本案被告甲○○所駕駛之動力交通工具為輕型機車，極
    容易肇事，矧竟於吐氣高達一點二三毫克時，猶搭載三歲左右之稚子方正文，使
    其受有頭部外傷及臉部裂傷等傷害，置其子性命於不顧，險造成無法彌補之傷害
    ，應予嚴懲，惟被告犯後坦認犯行，顯見態度尚稱良好；另酌以被告丙○○犯罪
    之動機、目的、手段非輕、車禍後棄被害人於不顧，犯行頗為惡劣、且犯後猶矢
    口否認犯行，顯見其態度欠佳，毫無悔悟之心等一切情狀，分別量處如主文所示
    之刑，以資儆懲。
據上論斷，應依刑事訴訟法第二百九十九條第一項前段、第四百五十二條，刑法第十
一條前段、第一百八十五條之三、第一百八十五條之四、第四十七條，判決如主文。
本案經檢察官乙○○到庭執行職務
中      華      民      國      九十三      年    七    月    二十一    日
                                    臺灣臺南地方法院刑事第六庭
                                        審判長法  官  黃光進
                                              法  官  張瑛宗
                                              法  官  黃翰義
右正本證明與原本無異。
如不服本判決，應於判決送達後十日內，向本院提出上訴狀（應附繕本）。
                                              書記官  林憶梅
中      華      民      國    九十三    年      三      月    二十二    日
附錄本案論罪科刑法條全文：
中華民國刑法第一百八十五條之三
服用毒品、麻醉藥品、酒類或其他相類之物，不能安全駕駛動力交通工具而駕駛者，
處一年以下有期徒刑、拘役或三萬元以下罰金。
中華民國刑法第一百八十五條之四
駕駛動力交通工具肇事，致人死傷而逃逸者，處六月以上五年以下有期徒刑。
